臺灣臺北地方法院交通事件裁定　　　 100年度交聲字第2017號
原處分機關　臺北市交通事件裁決所
異　議　人
即受處分人　夏國榮
上列異議人即受處分人因違反道路交通管理處罰條例案件，對於
臺北市交通事件裁決所中華民國一○○年八月十七日所為之處分
（原處分案號：北市裁罰字第裁二二－Ｃ00000000號）
，聲明異議，本院裁定如下：
    主  文
異議駁回。
    理  由
一、按駕駛人駕駛汽車，應遵守道路交通標誌、標線、號誌之指
    示，道路交通安全規則第九十條定有明文。次按汽車駕駛人
    ，爭道行駛有不依規定駛入來車道之情形，處新臺幣（下同
    ）六百元以上一千八百元以下罰鍰，並記違規點數一點，道
    路交通管理處罰條例第四十五條第三款、第六十三條第一項
    第一款亦有明文。而道路交通管理處罰條例所稱之汽車，依
    該條例第三條第八款規定，包括機器腳踏車在內。
二、本件異議人即受處分人夏國榮於民國一○○年六月七日十三
    時十七分許，駕駛車牌號碼Ａ二Ｙ－八六八號重型機車，行
    經新北市○○區○○街三二四號前，不依規定駛入來車道，
    為新北市政府警察局中和第一分局員警拍照逕行舉發。嗣異
    議人於應到案日期前之一○○年八月十七日向原處分機關提
    出申訴，經函請原舉發單位調查結果，仍認異議人確有上述
    違規行為，原處分機關乃依道路交通管理處罰條例第四十五
    條第三款裁處罰鍰九百元，並依同條例第六十三條第一項第
    一款（漏引第一款）之規定記違規點數一點。
三、聲明異議意旨略以：我確實有不依規定駛入來車道之違規行
    為，但這是因為當天交通大塞車，機車塞在車陣中隨時有被
    撞的危險，無路可走的情況下，只好找尋可行車道，雖然違
    規，但合情、合理，且員警不疏導交通，反而偷拍違規車輛
    ，嚴重失職，造成民怨，為此狀請撤銷原裁定云云。
四、查本件異議人確有於上揭時、地不依規定駛入來車道之違規
    行為，為異議人所不爭執，復有採證照片二紙附卷可稽，是
    異議人之違規行為，堪以認定。異議人雖以上詞置辯，然按
    因避免自己或他人生命、身體、自由、名譽或財產之緊急危
    難而出於不得已之行為，不予處罰，但避難行為過當者，得
    減輕或免除其處罰，行政罰法第十三條定有明文。亦即緊急
    避難行為，除客觀上須有自己或他人之生命、身體、自由或
    財產上遭遇急迫之危險外，行為人所採之避難行為尚須出於
    不得已或必要之行為，始足阻卻違法。然查，一般道路分道
    行駛之限制，係考量當地車行種類、車流量、周圍道路路況
    ，並加以權衡而據以規劃，駕駛人自應遵道行駛，循序漸進
    ，以維護交通安全，而依卷附舉發照片二紙以觀，當日新北
    市○○區○○街三二四號前雖車潮眾多，然並無道路封閉、
    工地施工或因車禍事故致異議人行向車道完全無法行駛之情
    形，是以，異議人於舉發時、地之駕駛環境，並無所謂「緊
    急危難」而非改道駛入來車道之情狀，其空言因不得已始跨
    越雙黃線行駛，已屬無據，是受處分人所為，並不符合行政
    罰法第十三條之規範，難認為緊急避難。本件事證明確，異
    議人違規行為堪以認定，其所辯均不可採，應予依法裁罰。
五、綜上所述，異議人確實有本件違規情事，原處分機關依道路
    交通管理處罰條例第四十五條第三款、第六十三條第一項第
    一款、違反道路交通管理事件統一裁罰基準表之規定，裁處
    異議人罰鍰九百元並記違規點數一點，並無不當。本件異議
    為無理由，應予駁回。
六、據上論斷，應依道路交通事件處理辦法第十八條，裁定如主
    文。
中    華    民    國   100    年    8     月    31    日
                          交通法庭法  官  張詩芸
以上正本證明與原本無異。
如不服本裁定應於送達後5日內向本院提出抗告狀。
                                  書記官  宋德華
中    華    民    國   100    年    9     月    2     日